# 共同构建资产账务调整问题！

提问人：xylxh27 时间：2015-06-08 17:07:03
A司 2011 年收到当地政府拨付的公共住房资金 1005 万（国家专项资金拨付）（有政府补贴文件），共同构建了价值 3500 万元的职工宿舍两栋；A司先期在房屋转固时将收到的 1005 万确认为递延收益； 2015 年 4 月，当地政府要求出具资产评估报告，评估报告中确定政府所有产权份额占32%，A司占有68%； 请问我司在确认产权协议上签字后，需要账务如何调整？是否调整实收资本？
@chenyiwei

回答人：chenyiwei
请说明产权确认协议的主要条款，尤其是这里提到的政府拥有 32 ％所有权具体如何实现？是将来收取租金时分得 32 ％、处置净收益分得 32 ％？是否还有其他安排？该房屋的租赁对象如何确定？如果未来出售，则出售的相关决策机制如何确定？双方的利益分配机制如何确定？

提问人：xylxh27 时间：2015-06-09 08:57:17
政府权益 32 ％要求在房产证上体现，A司享有无偿使用权，但是不能独立处分房产，构成共同所有。后续产权变更后如何调整以前年度确认的递延收益以及资产价值？A司确认管理费用是是否按产权额度分配折旧？我认为是。@chenyiwei

回答人：chenyiwei
也就是使用期间产生的收益完全归A公司所有，政府只在处置时分得部分收益？如果是，则要考虑：该房屋的处置是由谁主导的？是否实际上是由A企业决定的，包括转让对象、价格、时间和其他交易条件要素？

提问人：xylxh27 时间：2015-06-09 19:58:36
@chenyiwei 是这样吗？

回答人：chenyiwei
你看一下我在 3 楼的批注。

提问人：xylxh27 时间：2015-06-10 11:44:23
@chenyiwei A司与政府签订补充协议原文如下： 二、房产产权共有份额 （一）甲、乙双方对本协议设定房屋享有共有产权。
（二）甲、乙双方约定，双方对房屋产权享有的份额比例为甲方 32%，乙方 68%。 三、双方的权利义务 （一）甲、乙双方对本协议约定房屋按份共有，任何方未经对方同意不得擅自出售、出租、处置共有房产。 （二）本协议约定房屋按照公共租赁住房相关政策由乙方使用，用于解决企业内住房困难职工的住房保障，甲方可要求乙方支付一定数额的租金收益，具体由双方协商确定。 （三）
双方共同确认：甲方与乙方的公租房共有产权仅限于乙方已获得补贴的公租房，与乙方其他资产及生产经营情况无关。 （四）对本协议约定房屋乙方需妥善维护、修缮，甲方不承担修缮、改造等费用，因乙方过错造成共有房产损坏或灭失的，甲方有权要求予以补偿。 （五）本协议约定房屋不得分割进行产权登记，不得对外出售。乙方如因企业经营需整体转让资产，必须确保房屋仍用于保障性公共租赁用途，不损害甲方权益。 四、违约责任 任何一方在公租房管理等方面违反公共租赁住房相关管理规定的，相对方有权追究其相关责任人的法律责任 五、附则 （一）本协议一式四份，甲、乙双方各执正本一份，其余副本分送有关部门。 （二）本协议自双方签订之日起生效。 （三）双方因履行本协议发生争议时，应遵循公共租赁住房相关政策协商解决，协商不成的任何一方均有权有管辖权人民法院起诉。
试问，如何调整公司账务？

回答人：chenyiwei
1 、“甲方可要求乙方支付一定数额的租金收益”的“具体协商结果”如何？目前每年支付多少租金收益给甲方（政府）？ 2 、鉴于该安排的首要目的是“解决企业内住房困难职工的住房保障”，对外出售是次要的（而且事实上会受到很大的障碍），因此如果按约定应分给甲方的租金收益低于周边同类或类似商品房租金收益的 32 ％，则应当认为该安排事实上包含了政府补助的因素。如果目前事实上无需向政府支付租金收益，则该企业应按照房产价值的 100 ％确认为其固定资产，对政府的投入确认为递延收益并分年摊销。

提问人：xylxh27 时间：2015-06-10 13:17:43
1 、目前没有支付过租金，实际确定租金时是否直接进管理费用？ 2 、如果租金高于周边同类房租的，如何确认费用（虽然可能性为零）？ 3 、如果实际房产证变更后共同所有，A司资产账面价值是否需要调整？ 6 楼答复是否可行？ 4 、住房保障局收取租金是否违规？因为此资金是中央拨付给地方的公共住房资金，属于保障性支出。 谢谢您不厌其烦的解析！谢谢

回答人：chenyiwei
1 、如果没有支付过租金，且预计实际支付的可能性也不大（如你所说可能存在违规问题），则建议按照我前面的回复，将政府投入作为政府补助核算。 2 、既然可能性为零，那就没有讨论的必要。因为任何市场化的交易都应当首先分析其商业理由，在合理的商业理由的基础上才能考虑其会计处理。正常情况下可能性为零的问题往往意味着没有合理的商业理由予以解释，也就没有设想其会计处理的基础。 3 、会计上不会仅仅因为法律上的所有权问题而调整账务的，关键是实质上的经济利益和风险报酬的享有和承担情况。
4 、是否违规建议咨询相关政策制定和有权执行机构。